【裁判字號】    97,易,59
【裁判日期】    970327
【裁判案由】    竊盜
【裁判全文】
臺灣屏東地方法院刑事判決                97年度易字第59號
公  訴  人  臺灣屏東地方法院檢察署檢察官
被      告  甲○○
上列被告因竊盜案件，經檢察官提起公訴（96年度偵字第8081號
），茲因被告就被訴事實為有罪之陳述，經告知簡式審判程序意
旨，聽取公訴人及被告之意見後，本院裁定依簡式審判程序審理
，判決如下：
    主  文
甲○○攜帶兇器竊盜，累犯，處有期徒刑壹年貳月。
    事  實
一、甲○○有多次因竊盜、恐嚇取財、違反麻醉藥品管理條例、
    槍砲彈藥刀械管制條例、毒品危害防制條例案件，經法院判
    刑確定並執行完畢之紀錄（后詳），最近1 次因有期徒刑執
    行完畢之情形如下：
  (一)民國90年、91年間因犯竊盜案件2 罪，分別經本院90年度易
    字第1265號、91年度易字第679 號判處有期徒刑1 年、1 年
    4 月。
  (二)同上期間因違反毒品危害防制條例5 罪，依序經本院90年度
    訴字第574 號、90年度訴字第671 號、91年度訴字第540 號
    （2 罪）及臺灣臺東地方法院92年度易字第182 號判處有期
    徒刑8 月、1 年、10月、1 年2 月、9 月。
  (三)上開各案件分別確定並經定應執行刑，於91年12月21日入監
    ，96年7 月2 日縮刑假釋出監，嗣因適用中華民國96年罪犯
    減刑條例第2 條第2 項規定，視為已經減其宣告刑而執行完
    畢。
二、詎其經前開有期徒刑執行完畢後5 年內，仍不知悔改，於96
    年10月24日上午6 時30分許，駕駛車牌號碼MTL-105 號重型
    機車行經乙○○設在屏東縣林邊鄉○○村○○路138 號前方
    之工寮時，見四下無人，竟基於意圖為自己不法所有之竊盜
    犯意進入其內（侵入建築物部分未據告訴），隨手竊取乙○
    ○置於該工寮內之老虎鉗1 把，進而持以剪取屋內配置內含
    銅線0.8 公斤之電線1 段，連同工寮內另置重約5 公斤之鐵
    架一併竊取之，得手後駕駛原車離去時，為乙○○發現並抄
    錄車號報警，旋為警循線於96年10月31日上午10時20分許，
    在屏東縣新埤鄉○○村○○路查獲，惟上開竊得器物除電線
    部分稍早已經甲○○去皮後，以新臺幣（下同）160 元之代
    價售予不知情之回收業者外，其餘老虎鉗、鐵架則因甲○○
    於前開犯後旋即棄置屏東縣林邊鄉新埤橋下而滅失。
三、案經乙○○訴由屏東縣警察局東港分局報告臺灣屏東地方法
    院檢察署檢察官偵查起訴。
    理  由
一、前揭犯罪事實，業據被告甲○○於本院審理時自白不諱，經
    核與證人即告訴人乙○○於警詢中指述之情節大致相符，復
    有現場照片10幀在卷可稽，被告甲○○自白竊盜犯行，堪認
    與事實相符。本件被告犯罪事證已臻明確，應依法論科。
二、按刑法第321 條第1 項第3 款之攜帶兇器竊盜罪，係以行為
    人攜帶兇器竊盜為其加重條件，此所謂兇器，其種類並無限
    制，凡客觀上足對人之生命、身體、安全構成威脅，具有危
    險性之兇器均屬之，且祇須行竊時攜帶此種具有危險性之兇
    器為已足，並不以攜帶之初有行兇之意圖為必要，最高法院
    著有79年臺上字第5253號判例可資參照。前揭時地被告甲○
    ○持供犯罪使用之老虎鉗，係以金屬等材料製造，材質堅硬
    ，造型厚實且易於握持運使，對於人體顯然具有危險性，為
    前開所稱之兇器。而刑法第321 條第1 項第3 款規定以攜帶
    兇器為竊盜罪之加重條件，其立法意旨既在該等器物對人之
    生命、身體、安全隱存之危險性，其經行為人於犯罪時攜帶
    者，進一步造成法益受侵害內容擴大之風險即大幅提高，是
    其成立僅須行為人於竊盜犯行時持有該等兇器者，即為已足
    ，至其兇器係自始由行為人帶赴現場，或犯罪進行中方自現
    場或以其他方式取得者，既均無解其進一步對人之生命、身
    體構成侵害之危險，均應認為本款加重要件規範之對象。核
    被告甲○○前開所為，係犯刑法第321 條第1 項第3 款攜帶
    兇器加重竊盜罪。又其前因犯竊盜案件2 罪，分別經本院90
    年度易字第1265號、91年度易字第679 號判處有期徒刑1 年
    、1 年4 月，及因違反毒品危害防制條例5 罪，依序經本院
    90 年 度訴字第574 號、90年度訴字第671 號、91年度訴字
    第540 號（2 罪）、臺灣臺東地方法院92年度易字第182 號
    判處有期徒刑8 月、1 年、10月、1 年2 月、9 月，經分別
    確定並經定應執行刑，於91年12月21日入監，嗣96年7 月2
    日縮刑假釋出監後，旋因適用中華民國96年罪犯減刑條例第
    2 條第2 項規定，視為已經減其宣告刑而執行完畢，有臺灣
    高等法院被告前案紀錄表及臺灣屏東地方法院檢察署刑案資
    料查註紀錄表各1 份在卷可按，乃受徒刑之執行完畢，5 年
    以內因故意而再犯本件有期徒刑以上之罪，應依累犯之規定
    ，加重其刑。
三、爰審酌被告甲○○之年齡、品行、智識能力、犯罪手段、所
    得財物之價值、對於法益所生侵害之程度，其為56年11月26
    日出生、受有國中畢業教育程度、以務農為業之人，有警詢
    等年籍資料在卷可參，本件犯罪時已屆不惑，前有多次犯竊
    盜等罪之前案紀錄，除上開構成累犯要件之執行紀錄，不再
    重複評價者外，略計尚有：(一)75年間因犯竊盜罪及違反麻醉
    藥品管理條例案件，依序經法院判處有期徒刑1 年10月、7
    月確定，經本院76年度聲字第153 號裁定應執行有期徒刑2
    年3 月，自75年10月13日起算，嗣因縮刑假釋出監，於77年
    12月31日期滿執行完畢。(二)79年間因犯竊盜罪及違反麻醉藥
    品管理條例案件，經本院79年度易字第524 號依序判處有期
    徒刑6 月、10月，應執行有期徒刑1 年3 月確定，於79年8
    月30日入監，80年9 月10日期滿出監執行完畢。(三)80年間因
    違反麻醉藥品管理條例案件，經本院80年度易字第1407號判
    處有期徒刑1 年確定，於81年4 月22日入監，82年1 月18日
    期滿出監執行完畢。(四)84年間因犯竊盜罪、違反麻醉藥品管
    理條例、違反槍砲彈藥刀械管制條例案件，前2 者依序經本
    院84年度易字第1066號判處有期徒刑1 年、8 月，後者經本
    院84年度易字第1331號判處有期徒刑3 月，分別確定後，經
    本院84年度聲字第1338號裁定應執行有期徒刑1 年9 月，於
    84年10月5 日入監，85年9 月20日因縮刑假釋出監，依指揮
    書於86年2 月26日期滿未經撤銷假釋而執行完畢。(五)86年間
    犯竊盜罪、恐嚇取財罪，依序經本院86年度易字第2448號判
    處有期徒刑8 月、86年度易字第3155號判處有期徒刑1 年4
    月，分別確定後，經本院87年度聲字第226 號裁定應執行1
    年9 月，於87年2 月19日入監，88年6 月1 日因縮刑假釋出
    監，88年7 月4 日因縮刑期滿未經撤銷假釋而執行完畢，有
    臺灣高等法院被告前案紀錄表及臺灣屏東地方法院檢察署刑
    案資料查註紀錄表各1 份在卷可按，素行不佳，僅就多次竊
    盜犯罪各案，先後10餘年間經判處有期徒刑累計已達6 年4
    月（1 年10月、6 月、1 年、8 月、1 年、1 年4 月）之譜
    ，仍不足矯治其惡性，顯見其無視法紀，積重難返，並考量
    本件侵入他人工寮行竊之情節，以竊得老虎鉗犯罪之手段，
    造成法益受侵害內容擴大之危險程度，犯罪竊得內含0.8 公
    斤銅線之電線、約5 公斤重鐵架、老虎鉗1 把之價值，對於
    被害人所生損害，及其犯罪經查獲後均能坦認犯行，態度尚
    可等一切情狀，量處如主文所示之刑，以資儆懲。
據上論斷，依刑事訴訟法第273 條之1 第1 項、第299 條第1 項
前段，刑法第321 條第1 項第3 款、第47條第1 項，判決如主文
。
本案經檢察官許英輝到庭執行職務
中    華    民    國    97    年    3     月    27    日
                  刑事第二庭    法  官  陳松檀
以上正本證明與原本無異。
如不服本判決應於收受本判決送達後10日內向本院提出上訴書狀
，其未敘述上訴理由者，並得於提起上訴後10日內向本院補提理
由書狀（均須按他造當事人之人數附繕本）「切勿逕送上級法院
」
中    華    民    國    97    年    3     月    27    日
                                書記官  林祥玉
附錄本判決論罪之法條：
中華民國刑法第321條
犯竊盜罪而有左列情形之一者，處六月以上、五年以下有期徒刑
：
一、於夜間侵入住宅或有人居住之建築物、船艦或隱匿其內而犯
    之者。
二、毀越門扇、牆垣或其他安全設備而犯之者。
三、攜帶兇器而犯之者。
四、結夥三人以上而犯之者。
五、乘火災、水災或其他災害之際而犯之者。
六、在車站或埠頭而犯之者。
前項之未遂犯罰之。


司法院資訊處製作；財團法人民間司法改革基金會備份。
